【裁判字號】    92,家抗,89
【裁判日期】    921113
【裁判案由】    改定監護權
【裁判全文】
臺灣高等法院高雄分院民事裁定  九十二年度家抗字第八九號
      抗  告  人  甲○○
右抗告人因與相對人乙○○間聲請改定監護權事件，對於中華民國九十二年七月三十
一日臺灣高雄地方法院九十二年度監字第七九號所為裁定提起抗告，本院裁定如左：
      主    文
抗告駁回。
抗告程序費用由抗告人負擔。
      理    由
一、抗告意旨略以：伊雖因毒品案件入獄，但已改過遷善，認真工作，伊年收入新台
    幣（下同）約七十萬元，足以養育、保護子女，培養子女健全人格發展，相對人
    對婚姻不忠，伊基於尊嚴，於民國九十年九月三日協議離婚，相對人不要小孩監
    護權，且未探視小孩，相對人現爭小孩，於情不合，於法無據，何況伊已和小孩
    培養不可分割之感情，且因要上班才將小孩請父母代為照顧，因父母抱怨，且念
    及母親身體欠佳，才將小孩帶到高雄市○○區○○路九十六巷三號委託朋友母親
    照顧，但伊之父母又將小孩帶回林園鄉老家，不尊重伊之監護權云云。
二、查：兩造於八十六年三月五日結婚，育有王齡彗（八十六年八月十九日生）、王
    靖元（八十八年五月十五日生），於九十年九月三日協議離婚，兩造約定所生子
    女有權利義務之行使及負擔，由抗告人擔任，有離婚協議書、戶籍謄本及全戶戶
    籍資料足參（原審卷七、十七頁、本院卷四０頁）。兩造所生子女平日由抗告人
    之父母照顧至九十二年四月十五日抗告人將小孩帶離開為止，經証人即抗告人之
    母王李素真証述明確（原審卷二七頁），抗告人亦不否認兩造所生小孩由其父母
    照顧之事實。惟抗告人於九十二年六月十三日獨自將二名子女留在高雄市○○區
    ○○路九十六巷三號，且持木棍毆打年僅滿四歲之王靖元兩大腿，致高雄縣政府
    向原審法院申請緊急安置及繼續安置王齡彗、王靖元，經原審裁定准許，業經本
    院調閱原審法院九十二年度護字第八０、八一號卷，查明無訛，並有裁定附卷足
    稽（本院卷四一至四二頁）；抗告人又因對相對人實施家庭暴力，經原審法院以
    九十年度家護字第八四五號核發通常保護令，詎抗告人違反該保護令，經檢察官
    聲請簡易處刑，由原審法院以九十二年度簡字第一０五二號簡易判決判處有期徒
    刑五月確定；抗告人復對其父母及兩造所生子女實施家庭暴力，經抗告人父母王
    李素真、王金造向原審法院聲請核發通常保護令，抗告人聲明不服，提起抗告，
    亦經本院於九十二年十月十三日以九十二年度家護抗字第一００裁定駁回抗告，
    業經本院調閱本院九十二年度家護抗字第一００號卷查明無誤，並有裁定、通常
    保護令（外放）、聲請簡易處刑書、簡易判決書、抗告人全國前案紀錄表可參（
    本院卷十七至廿三頁、卅六至卅八頁）；再抗告人於九十一年三月間施用毒品，
    經法院裁定送觀察勒戒，且九十一年間因用藥酒醉駕駛、妨害公務、過失傷害，
    經法院判刑，有上開前案紀錄表可參。高雄縣政府就兩造之監護小孩之條件為訪
    視評估，抗告人居住環境尚未完全穩定，又因毒品入獄，在監能力需多加考量，
    若由相對人監護，小孩雖由抗告人之父母照顧，但有詳細計劃與考量，且獲抗告
    人父母支持，在監護能力上較抗告人為佳，有高雄縣政府九十二年六月廿七日函
    及所附訪視報告可參（原審卷廿九至卅四頁）。綜上，抗告人之經濟能力固然較
    相對人為佳，但觀之抗告人寄居朋友處，其對相對人、父母、及兩造所生小孩實
    施家庭暴力，經法院核發保護令後，復違反保護令等情，足見抗告人具有衝動、
    暴力傾向，復不遵守法律，對教養兩造所生子女，顯不適當。兩造所生子女王齡
    彗及王靖元權利義務之行使及負擔，由相對人負擔，較符合兩造子女之利益。原
    裁定准許相對人之聲請，並無不當。抗告意旨指摘原定不當，求予廢棄，為無理
    由，應予駁回。
四、據上論結，本件抗告為無理由，應依非訟事件法第八條第二項、第二十八條，民
    事訴訟法第四百九十五條之一第一項、第四百四十九條第一項、第七十八條，裁
    定如主文。
中      華      民      國    九十二    年     十一     月     十三     日
                                      臺灣高等法院高雄分院民事第六庭
~B1審判長法官  許明進
~B2      法官  謝肅珍
~B3      法官  李炫德
正本係照原本作成。
如不服本裁定應於送達後十日內向本院提出再抗告狀，並繳納再抗告費新臺幣一千元。再
為抗告應以適用法規顯有錯誤為理由，並經本院之許可，該許可以原裁定所涉及之法律見
解具有原則上之重要性者為限，並委任律師為代理人。
抗告人之配偶、三親等內之血親、二親等內之姻親，或抗告人為法人、中央或地方機關時
，其所屬專任人員具有律師資格並經法院認適當者，亦得為第三審代理人。
中      華      民      國    九十二    年     十一     月     十三     日
~B法院書記官  黃玉珠


司法院資訊處製作；財團法人民間司法改革基金會備份。
